臺灣基隆地方法院刑事判決　　　　　　　 96年度訴字第448號
公　訴　人　臺灣基隆地方法院檢察署檢察官
被　　　告　乙○○
上列被告因違反毒品危害防制條例案件，經檢察官提起公訴（96
年度毒偵字第854號），並經本院合議庭裁定由受命法官獨任進
行簡式審判程序，判決如下：
    主      文
乙○○施用第一級毒品，處有期徒刑陸月，如易科罰金以新台幣
壹仟元折算壹日。
扣案之第一級毒品海洛因共淨重零點參參公克（不含包裝袋）沒
收銷燬之，包裝上開第一級毒品海洛因之包裝袋參個均沒收之。
    事實及理由
一、本件證據應補充；「被告於本院準備程序及審判程序之自白
    ，法務部調查局96年4月28日、96年5月28日調科壹字第0962
    3037980、00000000000號鑑定書及第一級毒品海洛因各淨重
    0.25公克、0.08公克扣案可憑。」、應適用之法條應補充：
    「被告持有第一級毒品海洛因係供施用，其持有之低度行為
    應為施用之高度行為所吸收，不另論罪。按刑事法若干犯罪
    行為態樣，本質上原具有反覆、延續實行之特徵，亦即行為
    人係基於一定情境之制約，必然形成多數犯罪行為，行為人
    持續實行之複數行為，倘依社會通念，於客觀上認為符合一
    個反覆、延續性之行為觀念者，於刑法評價上，即應僅成立
    一罪，又依毒品危害防制條例第2條第1項之規定，毒品具有
    成癮性，是施用毒品之犯罪類型本身即有反覆實施之特徵，
    行為人若係基於對毒品之心理或生理上依賴性，致實行多數
    之施用行為，原則上應得認為係此類犯罪類型所生之必然結
    果，而於客觀上認為係一個反覆、延續性之行為，屬於「集
    合犯」之概念，僅成立一罪，本件被告所為施用第一級毒品
    之行為雖屬多數，然施用毒品之行為本身即具有反覆實施之
    特徵，參酌上開說明，被告所為多數施用行為，在刑法評價
    上，應得認定符合一個反覆、延續性之行為，屬於集合犯而
    僅成立一罪。扣案之第一級毒品海洛因各淨重0.25公克、0.
    08公克，為查獲之毒品，應依毒品危害防制條例第18 條笫1
    項前段沒收銷燬之，包裝第一級毒品海洛因之包裝袋3 個，
    為犯罪行為人即被告所有，供包裝第一級毒品海洛因用之物
    ，業據被告供明在卷，應依刑法第38條第1項第2款之規定宣
    告沒收。」外，餘均引用如附件檢察官起訴書之記載。
二、據上論斷，應依刑事訴訟法第273條之1第1項、第284 條之1
    、第299條第1項前段、第310條之2、第454條第2項，毒品危
    害防制條例第10條第1項、第23條第2項、第18條笫1 項前段
    ，刑法第11條、第38條第1項第2款、第41條笫1 項前段，刑
    法施行法第1條之1，判決如主文。
本案經檢察官甲○○到庭執行職務。
中　　華　　民　　國　　96　　年　　7　　月　　13　　日
                  刑事第二庭法  官    何怡穎
以上正本證明與原本無異。
對於本件判決如有不服，應於收受送達後10日內，向本院提出上
訴書狀，上訴於臺灣高等法院，並按他造當事人之人數附具繕本
。
中　　華　　民　　國　　96　　年　　7　　月　　13　　日
                            書記官    鄭梅君
附錄本案論罪科刑法條：
毒品危害防制條例第十條第一項
施用第一級毒品者，處六月以上五年以下有期徒刑。
附件：
臺灣基隆地方法院檢察署檢察官起訴書
　　　　　　　　　　　　　　　　　　96年度毒偵字第854號
　　　　　　　　　　　　　　　　　　96年度毒偵字第1089號
　　被　告　乙○○　男　49歲（民國○○年○○月○○日生）
　　　　　　　　　　住基隆市信義區○○○路68號
　　　　　　　　　　國民身分證統一編號：Ｚ000000000號
上被告因違反毒品危害防制條例案件，已經偵查終結，應提起公
訴，茲敘述犯罪事實、證據並所犯法條如下：
　　　　犯罪事實
一、乙○○前因施用第一級毒品海洛因案件，經觀察、勒戒後，
    因無繼續施用毒品之傾向，於民國（下同）94年9月29日執
    行完畢釋放出監，並由本署檢察官於94年9月22日以94年度
    毒偵字第1608號為不起訴處分。詎其於上開觀察、勒戒執行
    完畢釋放後5年內，復基於施用第一級毒品之集合犯意，自
    96年4月9日上午某時許起至同年5月6日下午8時許止，在基
    隆市信義區○○○路68號住處，將海洛因摻入香菸點燃吸食
    或以針筒注射之方式，非法施用海洛因多次。嗣先於96年4
    月11日上午11時45分許，在基隆市中山區○○○路75號前，
    為警查獲，並扣得海洛因2包（毛重0.5公克、淨重0.25公克
    ）；再於96年5月7日中午12時30分許，在基隆市○○路250
    號前，為警查獲，並扣得海洛因1包（毛重0.3公克）。
二、案經基隆市警察局移送暨基隆市警察局第一分局報告偵辦。
　　　　證據並所犯法條
一、證據清單及待證事實：
    物證：海洛因3包。
    書證：
    （一）台灣尖端先進生技醫藥股份有限公司尿液檢驗報告2
          紙。
    （二）不起訴處分書。
     待證事實：乙○○有施用海洛因之事實。
二、上揭犯罪事實業據被告乙○○於警詢、偵查中坦承不諱，且
    有前開物證、書證可稽，事證明確，被告犯行堪予認定。
三、核被告所為係犯毒品危害防制條例第10條第1項之施用第一
    級毒品海洛因罪嫌。扣案海洛因3包係違禁物，請依同條例
    第18條第1項前段規定宣告沒收銷燬。
四、依毒品危害防制條例第23條第2項、刑事訴訟法第251條第1
    項提起公訴。
　　此  致
臺灣基隆地方法院
中　　華　　民　　國　　96　　年　　5 　　月　　30　　日
                      檢　察　官  高  永  棟
上正本證明與原本無異
中　　華　　民　　國　　96　　年　　6 　　月　　4 　　日
                      書  記  官  陳  宏  昌
附錄法條：
毒品危害防制條例第10條第1項
施用第一級毒品者，處 6 月以上 5 年以下有期徒刑。
